臺灣高雄地方法院民事簡易判決　　　 110年度雄簡字第1516號
原　　　告　A女　　　 （真實姓名、住所均詳卷）
法定代理人　A女之母　 （真實姓名、住所均詳卷）
被　　　告　王騰偉　
訴訟代理人　鄭麗華　
上列當事人間損害賠償事件，本院於民國110 年10月28日言詞辯
論終結，判決如下：
    主      文
一、被告應給付原告新臺幣壹拾貳萬元及自民國一百一十年八月
    八日起至清償日止，按週年利率百分之五計算之利息。
二、原告其餘之訴駁回。
三、訴訟費用新臺幣貳仟壹佰元由被告負擔十分之六、其餘由原
    告負擔。
四、本判決第一項得假執行。但被告如以新臺幣壹拾貳萬元供擔
    保後，得免為假執行。
    事實及理由
一、按行政及司法機關所製作必須公開之文書，不得揭露足以識
    別前項被害人身分之資訊。兒童及少年性剝削防制條例第14
    條第2 項定有明文。本件被告因違反上開條例，原告依侵權
    行為損害賠償法律關係請求被告賠償損害，本院認本判決書
    應依上開規定不予揭露原告之身分識別資訊，爰將原告之身
    分資訊以代號Ａ女表示、原告法定代理人則以甲之母表示
    ，詳細身分識別資料均詳卷所載。
二、原告主張：被告乙○○明知原告( 真實姓名年籍詳卷）於拍
    攝相片時係未滿18歲之未成年女子，於不詳時間於不詳網站
    ，下載原告自拍之裸露胸部及陰部等處之猥褻相片，於109
    年4 月8 日，經原告友人許○○在「捷克論壇JKF 」向被告
    帳號表示欲購買未成年少女相片之意，被告即基於販賣兒童
    或少年猥褻行為相片之故意，在其位於新北市○○區○○路
    0 段000 巷00號1 樓D 室租處內，利用其持有之IPHONE智慧
    型手機連結網路，以新臺幣（下同）530 元將原告之裸露胸
    部及陰部等處之猥褻相片販售給許○○。被告因涉兒童及少
    年性剝削防制條例第38條第1 項罪行，經臺灣高雄地方檢察
    署( 下稱雄檢) 以109 年偵字第18406 號、14240 號緩起訴
    處分確定。被告所為侵害原告之身體、名譽及隱私權，使原
    告身心受有莫大痛苦，而有焦慮情緒，精神上甚受打擊，自
    得依民法第184 條第1 項前段、第18條、第195 條第1 項規
    定請求被告賠償精神慰撫金新臺幣( 下同) 20萬元。
三、被告則以：對雄檢緩起訴處分書認定之事實均不爭執，但被
    告之能力無法負擔20萬元，希望原告原諒並降低請求金額等
    語。聲明：原告之訴駁回。
四、本院的判斷：
  ㈠原告主張之上開事實，有雄檢緩起訴處分書可參，並經本院
    調該卷證資料可憑，且為被告所不爭執，自應認為為真實。
  ㈡按因故意或過失，不法侵害他人之權利者，負損害賠償責任
    ；不法侵害他人之身體、健康、名譽、自由、信用、隱私、
    貞操，或不法侵害其他人格法益而情節重大者，被害人雖非
    財產上之損害，亦得請求賠償相當之金額，民法第184 條第
    1 項前段、第195 條第1 項分別定有明文。原告因被告上開
    所為受有損害，其精神上自受有相當程度之痛苦，原告請求
    被告賠償非財產上損害，即有理由。而精神慰撫金之酌定，
    除被害人所受之名譽受損及痛苦程度外，尚應審酌兩造之身
    分地位、學識經歷及財產狀況等節以定之。原告為高職畢業
    ，目前從事網拍衣服，月收入約2 至3 萬元、被告為大學畢
    業，目前為體能訓練教練自由業，月收入不定約3 萬元等情
    ，業據兩造於本院陳明；本院經調取兩造稅務電子閘門財產
    調件明細表，原告無財產所得、被告則有所得3 千餘元，財
    產5 萬餘元，並審酌原告所受損害等一切情狀，認原告得向
    被告請求12萬元之非財產上損害，應屬適當，原告逾上開部
    分之請求，則屬過高，應予駁回。
五、綜上所述，原告依民法第184 條第1 項前段及第195 條第1
    項前段等規定，請求被告給付12萬元，及自起訴狀繕本送達
    翌日之110 年8 月8 日起（起訴狀繕本於110 年7 月28日寄
    存送達，卷第45頁）至清償日止，按週年利率5 ％計算之利
    息之範圍內，為有理由，應予准許；原告逾此範圍之請求，
    則無理由，應予駁回。
六、本判決第1 項係依民事訴訟法第427 條所規定之適用簡易訴
    訟程序所為被告敗訴之判決，爰依同法第389 條第1 項第3
    款規定依職權宣告假執行。併依同法第392 條第2 項規定諭
    知被告得供相當擔保金額後免為假執行。
七、本件事證已臻明確，兩造間其餘主張舉證併所提證據，經本
    院審酌認與判決之結果不生影響，不再一一論列，附此敘明
    。
八、結論：本件原告之訴為一部有理由、一部無理由。因此判決
    如主文。本件訴訟費用由兩造比例負擔。
中    華    民    國   110    年    11    月    16    日
                  高雄簡易庭  法  官    林玉心
以上正本係照原本作成。
如不服本判決，應於送達後20日內，向本院提出上訴狀並表明上
訴理由，如於本判決宣示後送達前提起上訴者，應於判決送達後
20日內補提上訴理由書（須附繕本）。
中    華    民    國   110    年    11    月    16    日
                              書記官    李月君